臺灣高雄地方法院交通事件裁定　　　　 94年度交聲字第200號
原處分機關　高雄市政府
異　議　人　合中行生物科技有限公司
即受處分人
代　表　人　甲○○
上列受處分人因違反道路交通管理處罰條例案件，對於高雄市政
府94年3 月22日所為之處分（原處分案號：高市府交裁字第裁32
-HA0000000號），聲明異議，本院裁定如下：
    主  文
異議駁回。
    理  由
一、異議意旨略以：異議人即受處分人合中行生物科技有限公司
    所有之車牌號碼ZR-5510 號自用小客車，於民國93年4 月19
    日15時12分許，行經台中縣沙鹿鎮○○路（即特3 號道路）
    時，因超速經拍照逕行舉發，並於94年3 月22日以違反道路
    交通管理處罰條例第40條第1 項規定，「駕駛人行車速度，
    超過規定之最高時速未滿20公里」，裁處罰鍰新台幣（下同
    ）2400元。惟該罰單記載當地行車速限為70公里，經測當時
    時速為76公里，超速僅6 公里未滿10公里，應予免罰始符合
    人情。另該罰單所附之照片記載駕駛人車輛時速為70公里，
    罰單卻記載為76公里，亦有不符。另原罰單記載異議人於期
    限內自動繳納處罰鍰1700元，異議人於申訴後未遭答覆前，
    卻遭處罰鍰2400元，亦不合理。為此，其對裁罰不服，爰聲
    明異議，請求撤銷原處分云云。
二、按「汽車駕駛人，行車速度，超過規定之最高時速，或低於
    規定之最低時速，或裝用測速雷達感應器者，處新臺幣1 千
    2 百元以上2 千4 百元以下罰鍰；其感應器沒入之」，道路
    交通管理處罰條例第40條第1 項定有明文。又依違反道路交
    通管理事件統一裁罰標準表所示，小型車駕駛人，行車速度
    超過規定之最高時速未滿20公里者，而於期限內繳納罰鍰或
    到案聽候裁決者，處罰鍰1700元；逾越應到案期限30日以上
    ，繳納罰鍰或逕行裁決處罰者，處罰鍰2400元。
三、經查：
  (一)本件受處分人所有之車牌號碼ZR -5510號自用小客車，於93
    年4 月19日15時12分許，行經台中縣沙鹿鎮○○路（即特3
    號道路）時，因超速經拍照逕行舉發，而該路段行車速為60
    公里，該地點前約140 公尺處，分別設有速限「60」標誌及
    「前有測速照相」警告牌，本件違規照片左下角數據顯示「
    070 」係指違規車序號（通常兩張相片之序號相同），受處
    分人違規當時經測行車時速76公里，超速16公里乙節，有台
    中縣政府警察局94年5 月10日中縣警交字第0940008520號函
    暨所附之照片二張附卷可稽（見本院卷第16頁至第17頁），
    是受處分人確有前述違規之情事無訛。
  (二)本件台中縣警察局93年5 月19日填載之舉發違反道路交通管
    理事件通知單（見本院卷第9 頁）雖記載異議人之違規事實
    為「行車速限70公里，經測時速76公里，超速6 公里未滿20
    公里」等情，異議人於接獲罰單後，以「紅單上違規事實記
    載當地行車速限70公里，然違規照片卻記載當地行車速限為
    60 公 里，兩者不符」等理由，於93年6 月4 日為此提出申
    訴，惟台中縣警察局於接獲申訴後，即查明函覆異議人略謂
    ：「本案經查係違規事實不慎誤植，正確違規事實應為行車
    速限60公里，經測時速76公里，超速16公里為未滿20公里，
    並更正該舉發單」，並寄送予異議人於申訴紀錄表所留住址
    即高雄市左營區○○○路93號2 樓之3 ，此有台中縣警察局
    93年6 月28日中縣警交字第09300010688 號函、同局94年5
    月12 日 中縣警交字第09400472488 號函及申訴紀錄表在卷
    可稽（見本院卷第6 頁、第19頁及第20頁）。是異議人主張
    當地行車速限為70公里，經測當時時速為76公里，超速僅6
    公里未滿10公里，應予免罰等情，與事實不符，尚無可採。
  (三)本件異議人於93年6 月4 日提出交通違規申訴後，台中縣警
    察局即於93年6 月28日以上開公文函覆更正該舉發單，並寄
    送予異議人於申訴紀錄表所留住址即高雄市左營區○○○路
    93號2 樓之3 ，前已述明，是異議人主張其於申訴後未遭答
    覆前，卻遭裁決處罰鍰2400元，亦無理由。
  (四)綜上所述，異議人上開主張，均無理由。原處分機關據以裁
    處異議人2400元之罰鍰，揆諸前揭法條規定，核無違誤，異
    議人聲明異議為無理由，應予駁回。
四、據上論斷，應依道路交通案件處理辦法第19條，裁定如主文
    。
中　　華　　民　　國　　94　　年　　9 　　月　　13　　日
                        交通法庭  法　官  施柏宏
以上正本證明與原本無異。
如不服本裁定應於送達後5日內向本院提出抗告狀。
中　　華　　民　　國　　94　　年　　9 　　月　　13　　日
                                書記官  吳金霞
